José Antonio García Hernández

ING. EN COMPUTACIÓN | WEB **DEVELOPER**

Tengo 21 años, soy estudiante del octavo semestre de ingeniería en computación. Me encanta la programación, mi objetivo a corto plazo es desarrollarme en el desarrollo web, a medio y largo plazo tengo el objetivo de centrar mis estudios en inteligencia artificial o ciencia de datos.

FORMACIÓN ACADÉMICA

- Bootcamp DevF Professional en Coding, 2022
- Ingeniería en computación, Facultad de Estudios Superiores Aragón, UNAM, 2018-Presente
- Bachillerato, Colegio de Ciencias y Humanidades, plantel Oriente, UNAM, 2015-2018

OTROS CONOCIMIENTOS

- Carrera tecnica Mantenimiento a microcomputadores, 2016-2017
- Edición de video

IDIOMAS

• Ingles técnico medio

SOFT SKILLS

- Autodidacta
- Trabajo en equipo
- Compromiso
- Curiosidad

CONTACTO

- antoniohernandez49@aragon.unam.mx
- antoniodroios.com
- México, Estado de México, Ixtapaluca
- 5534941351
- <u>Linkedin</u>
- Github

EXPERIENCIA LABORAL

Mantenimiento a salas de computó

CCH Oriente UNAM Mayo - Agosto 2017

- Dar mantenimiento a las salas de computación.
- Limpiar computadoras.
- Instalar software.
- Verificar el correcto funcionamiento.
- Congelar los discos duros para evitar la mala manipulación del mismo por parte de los alumnos.

Becario en SEIVOC | Programador web

SEIVOC-EPAOV, UNAM, DGOAE, Mayo 2021 -Mayo 2022

- Programación backend y frontend utilizando Laravel como tecnología principal.
- Implementación y consumo de APIs dentro del sitio para la obtención del datos y construcción dinámica.
- Creación y gestión de bases de datos.
- Creación de gestor de recursos del sitio (CRUD)
- Maguetación web
- Implementación de metadata.

Servicio Social | Programador web

SEIVOC-EPAOV, UNAM, Instituto de Investigaciones Biomédicas, Abril 2022 -Octubre 2022

- · Programación backend y frontend
- Desarrollo de la aplicación móvil en Android
- Corrección de errores
- Implementación de nuevas metricas del sitio con el uso de metadata
- Implementación de diseño responsive en el sitio web

<u>Tecnologías</u>

- MySQL
- Bootstrap

- APIs
- JavaScript
- Git
- PHP
- Linux • Figma
- · Android Studio Laravel